【裁判字號】    98,家訴,111
【裁判日期】    981009
【裁判案由】    給付扶養費
【裁判全文】
臺灣板橋地方法院民事判決             98年度家訴字第111號
原      告  甲○○
被      告  乙○○
上列當事人間請求履行離婚協議事件，本院於民國98年9月23日
言詞辯論終結，判決如下：
    主  文
被告應給付原告新臺幣壹佰捌拾萬元。
訴訟費用由被告負擔。
    事實及理由
一、原告主張：兩造於民國87年8月12日結婚，並育有1名子女林
    詠心（88年3月23日生），嗣兩造於88年4月28日協議離婚，
    並簽立離婚協議書（下稱系爭協議書），約定兩造所生女兒
    林詠心之親權由原告行使，被告願自簽立離婚協議書之日起
    ，每月給付原告其女兒扶養費新臺幣（下同）一萬五千元，
    被告並同時開立面額各一萬五千元之支票三紙給原告，以為
    88 年7月、8月、9月之扶養費用。詎前開支票經原告提示均
    不獲付款，被告至今未依系爭協議書之約定給付任何扶養費
    用，亦未曾探視林詠心，並拒絕與原告聯絡，原告爰依系爭
    協議書之約定，向被告請求給付10年之扶養費合計 180萬元
    （計算式：15,000元x12x10年=1,800,000元），並聲明：被
    告應給付原告180萬元。
二、被告則以：兩造離婚時，原告只要求一年之扶養費，被告亦
    開立一年之支票以為給付，然因被告生意失敗，故支票才未
    能兌現。又系爭協議書係原告拿白紙給被告簽名，事後原告
    才把離婚條件打上去。被告現在生意失敗，也沒有錢可以給
    原告云云，資為抗辯。
三、查，原告主張其與被告於87年8月12日結婚，並育有1名子女
    林詠心（88年3月23日生），嗣兩造於88年4月28日協議離婚
    ，約定兩造所生子女林詠心之親權由原告行使，被告願自簽
    立離婚協議書之日起，每月給付原告其女兒扶養費一萬五千
    元，被告並開立3紙支票以支付3個月之扶養費，惟經原告提
    示均未獲付款，被告至今未曾給付任何扶養費等情，業據其
    提出戶籍謄本影本1份、離婚協議書影本1件、支票及退票理
    由單各三紙為證，被告固自承其未曾給付扶養費之事實，惟
    以前詞置辯，是本件首應審究者為系爭協議書是否為真正？
四、按當事人主張有利於己之事實，就其事實有舉證之責任；又
    私文書經本人簽名、蓋章或按指印者，推定為真正，民事訴
    訟法第277條及第358條分別定有明文。查，本件原告據以請
    求給付扶養費之系爭協議書上「乙○○」簽名與印文，係屬
    真正，為被告所不爭執，被告雖辯稱：係原告拿白紙給伊簽
    名，事後原告才把離婚條件打上去云云，惟被告既未舉證以
    實其說，揆諸上開說明，即應推定系爭協議書為真正；至被
    告另抗辯兩造僅約定被告給付一年扶養費部分，亦為原告所
    堅詞否認，被告就此部分復未能更舉證證明兩造有不同於系
    爭協議書之其他約定，是被告所辯，洵無足採。
五、從而，原告依兩造系爭協議書之約定，請求被告給付自簽立
    系爭協議書時即88年4月28日起，共10年（即至98年4月27日
    止）之扶養費180萬元（計算式：15,000元x12x10年=1,800,
    000元），為有理由，應予准許。
六、結論：本件原告之訴為有理由，依民事訴訟法第78條，判決
    如主文。
中    華    民    國    98    年    10    月    9     日
                      家事法庭   法  官   葉  靜  芳
以上正本證明與原本無異
如對本判決不服，須於收受判決正本後20日內向本院提出上訴狀
（須按他造人數附繕本）。
中    華    民    國    98    年    10    月    9     日
                            書記官  劉春美


司法院資訊處製作；財團法人民間司法改革基金會備份。
